臺灣臺北地方法院刑事判決　　　　　　 96年度簡上字第360號
上　訴　人　臺灣臺北地方法院檢察署檢察官
被　　　告　乙○○
上列上訴人因被告犯傷害案件，不服本院九十六年度簡字第二六
八四號中華民國九十六年八月二十二日第一審刑事簡易判決（起
訴案號：臺灣臺北地方法院檢察署九十五年度偵字第二二七四八
號），提起上訴，本院管轄第二審之合議庭判決如下：
    主    文
上訴駁回。
    犯罪事實
一、乙○○前於民國八十八年間因犯妨害自由等案件，經本院於
    九十二年三月二十一日以九十年度訴字第五七○號判決判處
    有期徒刑六月，臺灣臺北地方法院檢察署檢察官及乙○○均
    不服提起上訴，復經臺灣高等法院於九十二年八月二十六日
    以九十二年度上訴字第一四九一號判決駁回上訴，於九十二
    年十月九日確定，並於九十二年十二月十九日易科罰金執行
    完畢。詎猶不知悔悟，於九十五年八月十八日凌晨三時許，
    在臺北市中山區○○○路○段三號之錢櫃企業股份有限公司
    臺北南京店七○一號包廂內，因細故與友人甲○○發生口角
    爭執，於結帳離去時，在上開錢櫃企業股份有限公司臺北南
    京店一樓門口處，因一時氣憤，竟與友人孟慶緯共同基於普
    通傷害他人身體之犯意聯絡，於當日凌晨三時四十一分許，
    分別出手毆打甲○○，致使甲○○受有臉部開放性傷口三乘
    以零點五乘以零點五公分、右眼瞼瘀傷等傷勢（孟慶緯此部
    分犯行，業經本院於九十六年八月二十二日以九十六年度易
    字第三五八號判決判處拘役三十日，減為拘役十五日，現在
    臺灣高等法院九十六年上易字第二一五三號案件審理中）。
二、案經甲○○訴由臺北市政府警察局中山分局報請臺灣臺北地
    方法院檢察署檢察官偵查起訴，經被告自白犯罪，本院認宜
    以簡易判決處刑，裁定逕以簡易判決處刑。
    理  由
壹、證據能力部分：
    按被告以外之人於審判外之言詞或書面陳述，除法律有規定
    者外，不得作為證據。被告以外之人於審判外之陳述，雖不
    符前四條之規定，而經當事人於審判程序同意做為證據，法
    院審酌該言詞陳述或書面陳述作成時之情況，認為適當者，
    亦得為證據。當事人、代理人或辯護人於法院調查證據時，
    知有刑事訴訟法第一百五十九條第一項不得為證據之情形，
    而未於言詞辯論終結前聲明異議者，視為有前項之同意，刑
    事訴訟法第一百五十九條第一項、第一百五十九條之五分別
    定有明文。經查：本院認定事實所憑之證據，部分屬傳聞證
    據，惟被告乙○○於原審準備程序期日中未曾聲明異議，而
    檢察官亦未於本院言詞辯論終結前聲明異議，本院審酌該等
    言詞或書面陳述作成之情況，並無非出於任意性或不正取供
    ，或違法或不當情事，且客觀上亦無不可信之情況，堪認為
    適當，依刑事訴訟法第一百五十九條之五第二項規定，均得
    作為證據，先予敘明。
貳、實體部分：
  一、前揭犯罪事實，業據被告於警詢、偵查及原審準備程序期
      日中坦承不諱，核與告訴人於本院審判期日中以證人身分
      到庭證述情節相符，並有馬偕紀念醫院（臺北院區）甲種
      診斷證明書及照片等件在卷可稽，足徵被告任意性自白與
      事實相符，應堪採信。綜上所述，本件事證明確，被告犯
      行洵堪認定，應依法論科。
  二、核被告所為，係犯刑法第二百七十七條第一項之普通傷害
      罪。被告與孟慶緯二人就上揭傷害犯行，有犯意之聯絡及
      行為之分擔，皆為共同正犯。被告前因犯妨害自由等案件
      ，經本院以九十年度訴字第五七○號判決判處有期徒刑六
      月，復經臺灣高等法院以九十二年度上訴字第一四九一號
      判決駁回上訴確定，於九十二年十二月十九日易科罰金執
      行完畢，有臺灣高等法院被告前案紀錄表一份在卷可按，
      其受有期徒刑之執行完畢，五年以內故意再犯上開有期徒
      刑以上之罪，為累犯，應依刑法第四十七條第一項規定，
      加重其刑至二分之一。原審適用刑事訴訟法第四百四十九
      條第二項、第三項，刑法第二十八條、第二百七十七條第
      一項、（原審漏載第四十七條第一項）、第四十一條第一
      項前段，刑法施行法第一條之一，中華民國九十六年罪犯
      減刑條例第二條第一項第三款、第七款之規定，判處被告
      拘役四十日，如易科罰金，以新臺幣一千元折算一日，減
      為拘役二十日，如易科罰金，以新臺幣一千元折算一日，
      其認事用法核無不當，所處刑度亦堪認為適當，自應予以
      維持。又原審雖於據上論斷欄內漏引刑法第四十七條第一
      項之規定，爰予補充更正。檢察官循告訴人之請求提起上
      訴，指摘原判決量刑過輕，為無理由，其上訴應予駁回。
  三、被告經合法傳喚，無正當理由，未於本院所指定之九十六
      年十一月二十七日審判期日到庭，爰依刑事訴訟法第四百
      五十五條之一第一項、第三項準用同法第三百七十一條規
      定，不待其陳述，逕行判決；又告訴人是否於包廂內有毆
      傷被告犯行，刻由臺灣高等法院審理中，因與本件被告是
      否成立犯罪不生影響，故僅附此敘明。
據上論斷，應依刑事訴訟法第四百五十五條之一第一項、第三項
、第三百六十八條、第三百七十一條，判決如主文。
本案經檢察官王志超到庭執行職務
中　　華　　民　　國　九十六　年　 十二 　月　 十八 　日
                  臺灣臺北地方法院刑事第一庭
                      審判長法  官  陳興邦
                            法  官  劉素如
                            法  官  雷淑雯
上正本證明與原本無異。
不得上訴。
                            書記官  胡詩唯
中　　華　　民　　國　九十六　年　 十二 　月　 十八 　日
附錄本案論罪科刑所適用法條全文：
刑法第二百七十七條第一項：
傷害人之身體或健康者，處三年以下有期徒刑、拘役或一千元以
下罰金。
